# 托管协议

提问人：大葱拌牛肉 时间：2016-11-10 16:32:20
国资委作为两家公司股东，持股比例均100%，委托A公司托管B公司，只是经营管理，并不享有经营期的风险与收益，托管期限 20年，请问A公司单体是否确认长投，是否行合并B公司，如果合并的话，是不是确认少数股东权益，并将B公司的损益全额确认少数股东损益？

回答人：chenyiwei
既然“只是经营管理，并不享有经营期的风险与收益”，则是否满足控制三要素中的“可变回报”和“权力与回报的关系”这两条？